---
title: "Sganze-Nitor"
output: 
  flexdashboard::flex_dashboard:
    orientation: rows
    vertical_layout: fill
---

```{r setup, include=FALSE}
library(flexdashboard)
```

Financeiro {data-icon="fa-solid fa-coins"}
=======================================================================

Row
-----------------------------------------------------------------------


### USD/BRL {.value-box}

```{r cotacao_usd}
library(httr)
library(jsonlite)

# URL da API do Banco Central para a cotação do USD/BRL
url <- "https://api.bcb.gov.br/dados/serie/bcdata.sgs.1/dados/ultimos/1?formato=json"

# Fazendo a requisição GET para a API
response <- GET(url)

# Convertendo o conteúdo da resposta para formato JSON
data <- fromJSON(content(response, "text"))

# Extraindo o valor do USD/BRL
usd_brl <- data$valor

# Convertendo texto para número e arredondando.
usd_brl <- round(as.numeric(usd_brl), 2)
```

```{r}
valueBox(value = usd_brl, "USD/BRL", icon = "fa-solid fa-dollar-sign")
```

### EURO/BRL {.value-box}

```{r cotacao_eur}
# URL da API do Banco Central para a cotação do EUR/BRL
url_eur <- "https://api.bcb.gov.br/dados/serie/bcdata.sgs.21619/dados/ultimos/1?formato=json"

# Fazendo a requisição GET para a API
response_eur <- GET(url_eur)

# Convertendo o conteúdo da resposta para formato JSON
data_eur <- fromJSON(content(response_eur, "text"))

# Extraindo o valor do EUR/BRL
eur_brl <- data_eur$valor

# Convertendo texto para número e arredondando.
eur_brl <- round(as.numeric(eur_brl), 2)
```

```{r}
valueBox(eur_brl, "EURO/BRL", icon = "fa-solid fa-euro-sign")
```

### SELIC {.value-box}

```{r selic}
# URL da API do Banco Central para a Taxa Selic
url_selic <- "https://api.bcb.gov.br/dados/serie/bcdata.sgs.432/dados/ultimos/1?formato=json"

# Fazendo a requisição GET para a API
response_selic <- GET(url_selic)

# Convertendo o conteúdo da resposta para formato JSON
data_selic <- fromJSON(content(response_selic, "text"))

# Extraindo o valor da Taxa Selic
selic_rate <- data_selic$valor
```

```{r}
valueBox(paste0(selic_rate, "%"), "SELIC (%)", icon = "fa-solid fa-percent")
```

### Preço do Açúcar {.value-box}

```{r cotacao_sugar}
library(quantmod)

# Obtendo a cotação do açúcar usando o símbolo "SB=F" do Yahoo Finance
sugar_data <- getSymbols("SB=F", src = "yahoo", from = Sys.Date()-30, to = Sys.Date(), verbose = FALSE, auto.assign = FALSE)

# Extraindo o valor de fechamento mais recente (última cotação disponível)
acucar_valor <- as.numeric(last(Cl(sugar_data)))
```

```{r}
valueBox(round(x = acucar_valor, digits = 2), "Açúcar (USD)", icon = "fa-solid fa-chart-line")
```

### Etanol {.value-box}

```{r}
valueBox("0.47", "Etanol (USD/L)", icon = "fa-solid fa-chart-line")
```

## Column {data-width="50%"}

### Histórico 30 dias

```{r}
library(plotly)

# Obter os dados do açúcar dos últimos 30 dias
sugar_data <- getSymbols("SB=F", src = "yahoo", from = Sys.Date()-30, to = Sys.Date(), auto.assign = FALSE)

# Criar um data frame para o plotly
sugar_df <- data.frame(Date = index(sugar_data), 
                       Close = as.numeric(sugar_data[, "SB=F.Close"]))

# Criar o gráfico de série temporal interativo
sugar_plot <- plot_ly(sugar_df, x = ~Date, y = ~Close, type = 'scatter', mode = 'lines',
                      line = list(color = 'blue')) %>%
  layout(title = "Preço do Açúcar (USD)",
         xaxis = list(title = "Data"),
         yaxis = list(title = "Preço de Fechamento"))

# Exibir o gráfico interativo
sugar_plot

```

## Column {data-width="50%"}

### Histórico de 20 dias

```{r}
library(magrittr)
library(plotly)

# URL da API do Banco Central para a série temporal do USD/BRL (últimos 30 dias)
url <- "https://api.bcb.gov.br/dados/serie/bcdata.sgs.1/dados/ultimos/20?formato=json"


# Fazendo a requisição GET para a API
response <- GET(url)

# Convertendo o conteúdo da resposta para formato JSON
data_usd_20 <- fromJSON(content(x = response, as = "text"))

# Convertendo a data para o formato Date e o valor para numérico
usd_brl_data_20 <- data.frame(
  Date = as.Date(data_usd_20$data, format="%d/%m/%Y"),
  Close = as.numeric(data_usd_20$valor)
)

# Criar o gráfico de série temporal interativo com Plotly
usdbrl_plot_20 <- plot_ly(usd_brl_data_20, x = ~Date, y = ~Close, type = 'scatter', mode = 'lines',
                       line = list(color = 'green')) %>%
  layout(title = "Taxa de Câmbio USD/BRL",
         xaxis = list(title = "Data"),
         yaxis = list(title = "Valor de Fechamento (BRL)"))

# Exibir o gráfico interativo no Chart B
usdbrl_plot_20
```

### Histórico 20 dias

```{r}
library(magrittr)
library(plotly)

# URL da API do Banco Central para a série temporal do USD/BRL (últimos 20 dias)
url <- "https://api.bcb.gov.br/dados/serie/bcdata.sgs.21619/dados/ultimos/20?formato=json"


# Fazendo a requisição GET para a API
response <- GET(url)

# Convertendo o conteúdo da resposta para formato JSON
data_eur_20 <- fromJSON(content(x = response, as = "text"))

# Convertendo a data para o formato Date e o valor para numérico
eur_brl_data_20 <- data.frame(
  Date = as.Date(data_eur_20$data, format="%d/%m/%Y"),
  Close = as.numeric(data_eur_20$valor)
)

# Criar o gráfico de série temporal interativo com Plotly
eurbrl_plot_20 <- plot_ly(eur_brl_data_20, x = ~Date, y = ~Close, type = 'scatter', mode = 'lines',
                       line = list(color = 'tomato')) %>%
  layout(title = "Taxa de Câmbio EUR/BRL",
         xaxis = list(title = "Data"),
         yaxis = list(title = "Valor de Fechamento (BRL)"))

# Exibir o gráfico interativo no Chart B
eurbrl_plot_20
```




Clima {data-icon="fa-solid fa-cloud-sun-rain" data-orientation="columns"}
=======================================================================


```{r}
library(httr)
library(jsonlite)
library(htmltools)


# Definir a latitude e longitude de São Manuel, SP

lat <- "-22.674355"
lon <- "-48.544748"

url <- paste0("https://api.open-meteo.com/v1/forecast?latitude=", lat, "&longitude=", lon, "&daily=temperature_2m_max,temperature_2m_min,precipitation_sum&timezone=America/Sao_Paulo")


# Requisição GET
response <- GET(url)
data <- fromJSON(content(response, "text", encoding = "UTF-8"))

# Extraindo informações
dates <- data$daily$time
max_temps <- data$daily$temperature_2m_max
min_temps <- data$daily$temperature_2m_min
precipitation <- data$daily$precipitation_sum
```

Column
-------------------------------------

### HOJE {.value-box}

```{r}
valueBox(value = format(as.Date(dates[1]), "%d/%m"), icon = "fa-regular fa-calendar-days")
```

### Temp Max {.value-box}

```{r}
valueBox(value = max_temps[1], icon = "fa-solid fa-sun")
```

### Temp Min {.value-box}

```{r}
valueBox(value = min_temps[1], icon = "fa-regular fa-snowflake")
```

### Chuva {.value-box}

```{r}
valueBox(value = precipitation[1], icon = "fa-solid fa-cloud-rain")
```

Column
-------------------------------------

### Amanhã {.value-box}

```{r}
valueBox(value = format(as.Date(dates[2]), "%d/%m"), icon = "fa-regular fa-calendar-days")
```

### Temp Max {.value-box}

```{r}
valueBox(value = max_temps[2], icon = "fa-solid fa-sun")
```

### Temp Min {.value-box}

```{r}
valueBox(value = min_temps[2], icon = "fa-regular fa-snowflake")
```

### Chuva {.value-box}

```{r}
valueBox(value = precipitation[2], icon = "fa-solid fa-cloud-rain")
```

Column
-------------------------------------

### 2 dias {.value-box}

```{r}
valueBox(value = format(as.Date(dates[3]), "%d/%m"), icon = "fa-regular fa-calendar-days")
```

### Temp Max {.value-box}

```{r}
valueBox(value = max_temps[3], icon = "fa-solid fa-sun")
```

### Temp Min {.value-box}

```{r}
valueBox(value = min_temps[3], icon = "fa-regular fa-snowflake")
```

### Chuva {.value-box}

```{r}
valueBox(value = precipitation[3], icon = "fa-solid fa-cloud-rain")
```

Column
-------------------------------------

### 3 dias {.value-box}

```{r}
valueBox(value = format(as.Date(dates[4]), "%d/%m"), icon = "fa-regular fa-calendar-days")
```

### Temp Max {.value-box}

```{r}
valueBox(value = max_temps[4], icon = "fa-solid fa-sun")
```

### Temp Min {.value-box}

```{r}
valueBox(value = min_temps[4], icon = "fa-regular fa-snowflake")
```

### Chuva {.value-box}

```{r}
valueBox(value = precipitation[4], icon = "fa-solid fa-cloud-rain")
```

Column
-------------------------------------

### 4 dias {.value-box}

```{r}
valueBox(value = format(as.Date(dates[5]), "%d/%m"), icon = "fa-regular fa-calendar-days")
```

### Temp Max {.value-box}

```{r}
valueBox(value = max_temps[5], icon = "fa-solid fa-sun")
```

### Temp Min {.value-box}

```{r}
valueBox(value = min_temps[5], icon = "fa-regular fa-snowflake")
```

### Chuva {.value-box}

```{r}
valueBox(value = precipitation[5], icon = "fa-solid fa-cloud-rain")
```

Column
-------------------------------------

### 5 dias {.value-box}

```{r}
valueBox(value = format(as.Date(dates[6]), "%d/%m"), icon = "fa-regular fa-calendar-days")
```

### Temp Max {.value-box}

```{r}
valueBox(value = max_temps[6], icon = "fa-solid fa-sun")
```

### Temp Min {.value-box}

```{r}
valueBox(value = min_temps[6], icon = "fa-regular fa-snowflake")
```

### Chuva {.value-box}

```{r}
valueBox(value = precipitation[6], icon = "fa-solid fa-cloud-rain")
```

Column
-------------------------------------

### 6 dias {.value-box}

```{r}
valueBox(value = format(as.Date(dates[7]), "%d/%m"), icon = "fa-regular fa-calendar-days")
```

### Temp Max {.value-box}

```{r}
valueBox(value = max_temps[7], icon = "fa-solid fa-sun")
```

### Temp Min {.value-box}

```{r}
valueBox(value = min_temps[7], icon = "fa-regular fa-snowflake")
```

### Chuva {.value-box}

```{r}
valueBox(value = precipitation[7], icon = "fa-solid fa-cloud-rain")
```




Notícias {data-icon="fa-regular fa-newspaper"}
=======================================================================